臺灣高等法院刑事判決　　　　　　　　96年度上訴字第2354號
上　訴　人
即　被　告　乙○○
　　　　　　　　　　（現因另案於臺灣台北監獄執行中）
指定辯護人　扶助律師　翁祖立律師
上列上訴人因毒品危害防制條例案件，不服台灣桃園地方法院94
年度訴字第2276號，中華民國96年3月30日第一審判決（起訴案
號：台灣桃園地方法院檢察署94年度偵字第3535號），提起上
訴，本院判決如下：
    主  文
上訴駁回。
    事  實
一、乙○○前因違反麻醉藥品管理條例等案件，經臺灣高等法院
    花蓮分院於民國（下同）86年8月14日以86年度上訴字第75
    號判決應執行有期徒刑5年10月，於91年7月9日因縮短刑期
    假釋出監（嗣經撤銷假釋，現仍執行殘刑，尚未執行完畢，
    不構成累犯），猶不知悔改，明知甲基安非他命為毒品危害
    防制條例所管制之第二級毒品，依法不得販賣及持有，竟基
    於販賣第二級毒品甲基安非他命以營利之概括犯意，自92年
    4月至5月間之某日起至92年年底之某日止，先以其持有使用
    之0000000000號之行動電話與徐洪儀聯繫買賣甲基安非他命
    之事宜後，再以每半兩新臺幣（下同）17000元之代價，分
    別在徐洪儀位於花蓮縣玉里鎮○○路201號之住處、花蓮縣
    玉里鎮玉里高中旁之不知名橋旁，連續出售甲基安非他命予
    徐洪儀4次（第1次販賣5000元之數量，第2次至第4次販賣
    17000元之數量）；乙○○復承前販賣甲基安非他命之概括
    犯意，先於93年3月21日下午3時26分17秒許，以其持有使用
    之0000000000號行動電話，與甲○○使用之0000000000號行
    動電話聯繫買賣甲基安非他命之事宜後，再於93年3月23日
    至同年月25日間之某不詳時間，在甲○○位於花蓮縣玉里鎮
    ○○路46號住處，以1兩3萬元之代價販賣第二級毒品甲基安
    非他命1兩予甲○○1次。嗣乙○○未到案執行施用毒品之觀
    察勒戒，於93年2月10日遭臺灣板橋地方法院檢察署通緝，
    且經警循線實施監聽，於93年4月21日下午6時10分許，在台
    東縣關山鎮月眉國小前之某產業道路工寮內為警緝獲，並扣
    得乙○○所有之第二級毒品甲基安非他命2包（淨重6.2公克
    、空包裝總重1.06公克）、供販賣毒品之內含0000000000號
    SIM卡之行動電話1具，與本案無關之第一級毒品海洛因1小
    包（毛重0.8公克，由檢察官另案處理）、現金14000元、汽
    車駕照2張、吸管1支、燈泡1個，聯絡簿2本。
二、案經花蓮縣政府警察局玉里分局報請臺灣花蓮地方法院檢察
    署檢察官呈請臺灣高等法院檢察署檢察長令轉臺灣桃園地方
    法院檢察署檢察官偵查起訴。
    理  由
壹、程序方面：
一、被告警詢自白有證據能力：
    被告乙○○於偵查及審理中辯稱：伊於93年4月21日經警查
    獲後，翌日製作警詢筆錄時，警察要求伊承認有販賣第二級
    毒品甲基安非他命，若不承認，則要將伊拖出去，說伊脫逃
    要對伊開槍，且員警在查獲伊的過程中，有對伊開槍，伊受
    脅迫而心裡害怕，所以坦承有販賣甲基安非他命。警詢中之
    自白均非出於其任意性，且非事實云云。惟查：
  1.證人即本件查獲之員警劉傳興於偵查及原審審理中均證稱：
    被告於93年4月22日因涉嫌販賣第二級毒品甲基安非他命案
    件，係由我負責製作警詢筆錄，該警詢筆錄係採取一問一答
    之方式記載，且在製作警詢筆錄之前及過程中，並未威脅被
    告要照我的意思來陳述答案，亦沒有對被告說如果不合作交
    代的話，會將他拖出去開槍；因為在查獲被告之前有對被告
    之電話進行監聽，所以有詢問被告關於監聽譯文的情形，被
    告在警詢中自白有販賣甲基安非他命予案外人「大豬」、曾
    忠平、徐洪儀、甲○○等人之時間、地點及價格，均係被告
    自己陳述等語（見臺灣桃園地方法院檢察署94年度偵字第
    3535號卷第95頁、第96頁、原審卷95年11月22日審判筆錄第
    3頁至第5頁），核與原審依職權勘驗被告上開警詢筆錄，係
    採一問一答之方式記載，關於販賣予何人、地點、時間、金
    額，均係由被告自行陳述，並非由詢問之員警以誘導之方式
    詢得之結果相符（見原審95年11月20日勘驗筆錄）。
  2.被告在警詢中對於監聽內容所無之販賣甲基安非他命之對象
    、時間、地點、金額等犯罪情節為明確之供述，其內容尚非
    警察脅迫或誘導而可得，顯見被告上開自白，係出於自己之
    意思而為陳述。再被告於警詢中供稱：伊在為警查獲過程中
    ，有沿路丟一包毒品安非他命及一筆6萬4千元之現金等語，
    證人劉傳興於原審審理中證稱：我依被告上開供述，與其他
    承辦之員警於查獲被告後，在台九線公路以徒步的方式尋找
    上開物品好幾個小時。（見原審95年11月22日審判筆錄第7
    頁至第8頁），若被告係根據警員意思為上開供述，員警自
    無必要費心尋找證物，顯見被告之警詢確係出於其自由意志
    。況被告於警訊時固坦承有販賣安非他命，惟否認有販賣海
    洛因，若果上開自白係出於警方脅迫，豈就販賣海洛因一情
    ，得為否認之供述。綜上所述，應認被告於警詢中之自白，
    係出於任意性，有證據能力。至其所述之內容，是否有證明
    力，則由法院審酌之。
二、證人徐洪儀、甲○○之警訊證述有證據能力、證人徐洪儀之
    偵訊證述有證據能力
  1.按被告以外之人於審判外之言詞或書面陳述，除法律有規定
    者外，不得作為證據。被告以外之人於檢察事務官、司法警
    察官或司法警察調查中所為之陳述，與審判中不符時，其先
    前之陳述具有較可信之特別情況，且為證明犯罪事實存否所
    必要者，得為證據，刑事訴訟法第159條第1項、第159條之2
    分別定有明文。次按刑事訴訟法第159條之2所定之傳聞例外
    ，即英美法所稱之「自己矛盾之供述」，必符合被告以外之
    人於檢察事務官、司法警察官、司法警察調查中所為之陳述
    ，「與審判中不符」，且其先前之陳述，具備「可信性」及
    「必要性」二要件，始例外得適用上開規定，認其先前所為
    之陳述，為有證據能力，最高法院著有96年度台上字第4365
    號判決可參。
  2.證人徐洪儀於原審審理時固證稱：警詢時係警察表示被告為
    了交保，警察已寫好筆錄，叫我照著唸。地檢署偵訊時，照
    警詢所述。我與被告只是認識而已，我請被告回來玉里時順
    便幫我買等語（參見原審卷第103頁、107頁）。惟查：被告
    固係因警監聽毒品交易而逮獲，惟被告為警查獲當時因施用
    毒品未到案執行觀察勒戒而經檢察署通緝，為通緝中之待執
    行人犯，自無須為交保而請求證人配合其供述。況證人徐洪
    儀於94年10月19日檢察官偵訊時仍具結為向被告購買毒品之
    證述，若警詢確係為配合被告交保，則證人於檢察官偵訊時
    ，自可為與警詢中不同之證述。是證人徐洪儀於警詢之證述
    ，符合上開法律例外可為證據之「可信性」。再證人徐洪儀
    於偵查時固已證述向被告購買安非他命之次數、時間、金額
    等情，惟就數量部分則未提及，而渠於警訊時就數量部分有
    證述，故渠警詢亦為證明被告犯罪事實所必要。綜上所述，
    證人徐洪儀於警詢之證述有證據能力。
  3.證人甲○○於原審審理時固證稱：我認識被告很久，10幾年
    。在警局時，警察說被告被查獲，叫我說是向被告買毒品就
    可以走了，所以我才這樣說，我本身的案件是查獲吸食器，
    警詢時警察並未對我刑求等語（參見原審卷第100頁），核
    與警員劉傳興於原審審理時證稱：甲○○有其他案件被我們
    查獲，所以我們就順便問他被告的案件等語（參見原審卷第
    156頁）相符。惟查：證人甲○○本身有施用毒品，應知販
    賣毒品為重罪，渠與被告相識10餘年，有一定之情誼存在，
    且渠僅為警查獲吸食器，是否可以離開，自以其本身所涉案
    件為據，豈有可能於警察表示：指訴被告販賣毒品即可離開
    ，故胡亂指訴被告販賣毒品。反之，應係證人甲○○於94
    年1月21日於另案為警查獲後，突經警詢問是否有向被告購
    買安非他命時，一時未及權衡利害，據實以告，顯較事後於
    原審審理時已思迴護被告之詞較為可信。且證人甲○○於原
    審審理時已否認曾向被告購買安非他命，故證人甲○○於警
    詢之證述有特別之可信性，且為證明犯罪事實所必要，應有
    證據能力。至證人徐洪儀於於94年10月19日檢察官偵訊時具
    結所為證述，核無顯不可信之情況，依刑事訴訟法第159條
    之1第2項之規定，自得為證據。
三、至本判決所引書證，被告、辯護人於原審及本院審理中，均
    不爭執其證據能力，復未曾於言詞辯論終結前聲明異議，且
    經核並無顯不可信之情況，依刑事訴訟法第159條之4、第15
    9條之5第2項，均有證據能力。
四、本件監聽經查符合通訊保障及監察法之法定程序，扣案物品
    係警持合法之搜索票搜索扣押所得之物，被告對上開證據之
    證據能力亦不爭執，應認有證據能力。
貳、實體方面：
一、訊據被告矢口否認上開犯行，辯稱：伊未販賣甲基安非他命
    予徐洪儀、甲○○云云。惟查：
  (一)販賣給徐洪儀部分：
  1.證人徐洪儀於警詢中證稱：伊曾向被告購買毒品2至3次，每
    次半兩1萬6、7千元，是約在玉里鎮○○路玉里高中旁邊大
    橋那邊交易等語（見臺灣花蓮地方法院檢察署93年度偵字第
    897號偵查卷第65頁）；嗣於偵查中結證稱：伊從92年4、5
    月開始至92年年底，向被告購買約4次之安非他命，第1次買
    5千元，第2次以後都買1、2萬，1次在我家，還有一次在玉
    里高中旁邊的橋等語（見臺灣桃園地方法院檢察署94年度偵
    字第3535號偵查卷第154頁）；末於原審審理中證稱：伊認
    識被告，平常都稱呼他「鯊魚」，伊於94年10月19日在偵查
    中證稱有跟被告買過甲基安非他命一節，伊是照警訊筆錄說
    的，被告沒有販賣甲基安非他命給伊，是伊叫他幫忙拿的；
    伊叫被告要回來玉里的時候順便幫伊買甲基安非他命，伊向
    被告拿過4次，每次拿大概5000元、1萬元，被告真的有幫我
    買。被告都在伊位於花蓮縣玉里鎮○○路201號之住處交甲
    基安非他命給伊，有1次是在玉里高中旁邊的橋交甲基安非
    他命給伊，伊當場交錢給被告，因為被告是向別人買的，所
    以伊叫被告幫伊帶回來，伊不知道被告的甲基安非他命向誰
    買，伊不曾跟被告的毒品來源聯絡過，伊第1次是在92年間
    請被告幫伊買毒品，伊與被告沒有私人恩怨或財產糾紛，不
    可能害被告等語（見原審卷第102頁至第108頁）。
  2.依證人徐洪儀上開證述可知：證人就於92年4月間起，連續
    多次自被告處取得每半兩約17000元甲基安非他命之事實堅
    指不移。且於偵查、原審審理時證述之時間、次數、地點相
    同，顯見證人確有自被告處取得甲基安非他命，雖證人徐洪
    儀於原審審理時改證稱：係向請被告幫忙拿，而非向被告買
    云云，惟徐洪儀於原審審理時已證稱：渠其與被告之交情僅
    為認識，並未特別深入，未曾與被告之上手聯繫要被告帶毒
    品等事宜。按毒品甲基安非他命係屬違禁品，並無在市面上
    流通，以證人於警詢中所稱之半兩（約18.75公克）毒品甲
    基安非他命達1萬6千元至1萬7千元等情觀之，1公克之毒品
    甲基安非他命之價值已高達853元至907元，且施用毒品之人
    購買毒品甲基安非他命，多為錙銖必較，焉有任意請交情普
    通之人代為帶拿毒品，而無需擔心中間者是否會任意拿取部
    分毒品之理？是證人於原審審理中證稱，其係請被告幫忙拿
    毒品一情，係屬迴護被告之詞，不足採信。
  3.被告於警詢中雖係自白，伊於93年3、4月間在花蓮縣玉里鎮
    ○○路徐洪儀住所，以半兩安非他命新台幣1萬7千元之價格
    販售2次給徐洪儀，每次交易都是其以0000000000之行動電
    話與買方聯絡等語，與證人徐洪儀所證時間不合，然對於其
    販賣甲基安非他命予證人徐洪儀之地點在徐洪儀玉里住處、
    每次半兩，價錢為17000元等地點、價格、數量均與證人徐
    洪儀所證相符，顯見被告於警詢中自白有販賣安非他命予證
    人徐洪儀一節，與事實相符，堪信為真實。
  4.末查，被告於93年4月21日為警查獲後，即進入臺灣台北看
    守所附設勒戒所執行觀察勒戒、強制戒治，94年1月18日執
    行完畢後隨即至臺灣台北監獄執行另案殘刑迄今，此有被告
    之臺灣高等法院前案紀錄表1份在卷為憑；另證人徐洪儀於
    93年9月25日因執行毒品案件入監服刑，亦有臺灣高等法院
    全國前案簡列表1份在卷可查，是證人徐洪儀於93年4月22
    日至同年9月25日期間，不可能向被告購買毒品甲基安非他
    命。此外，被告使用之0000000000號行動電話通聯紀錄，自
    93年3月1日至同年4月21日之通訊監察譯文，亦不能證明證
    人徐洪儀有以電話聯繫向被告購買毒品甲基安非他命之事實
    。應認證人徐洪儀於偵查中證稱，於92年4、5月間之某日至
    同年年底期間，向被告購買4次毒品甲基安非他命一節，符
    合真實。而證人徐洪儀於警詢中證稱：伊每次係向被告購買
    半兩17,000元之毒品甲基安非他命，復於偵查中證稱：第一
    次購買5,000元，第2次至第4次係購買1萬元至2萬元不等等
    語，核與被告於警詢中供稱，伊係以半兩甲基安非他命1700
    0元之價格售予證人徐洪儀等情相符。是證人徐洪儀第1次向
    被告購買毒品甲基安非他命5,000元，第2次至第4次向被告
    購買毒品甲基安非他命17,000元一情，堪以認定。
  (二)販賣予甲○○部分：
  1.證人甲○○於原審審理中固證稱：伊不曾向被告購買毒品，
    伊在警局之上開陳述，是警察說被告被查獲，警察叫伊這樣
    說，伊才在警局為上開不實的陳述，伊施用毒品甲基安非他
    命之來源，係向綽號「妙順」的台東人購買的，每次買5千
    元，可以買一、二公克等語（見原審卷第97頁至第99頁）。
  2.惟查：被告於93年3月21日下午3時26分17秒許，以其使用之
    0000000000號行動電話，撥打至證人甲○○使用之0000000
    000號行動電話，其通話內容如下（Ａ為被告，Ｂ為甲○○
    Ａ：怎樣？
    Ｂ：快要救不活了。你現在何時才會到？
    Ａ：今晚啦。
    Ｂ：幾點？今晚？
    Ａ：幾點我不敢講。
    Ｂ：你現在人在台北，今晚就來不及了。
    Ａ：怎麼會來不及。
    Ｂ：硬、軟都乾了。
    Ａ：那天問你你不是說不要？
    Ｂ：我就跟你說，想說有夠，結果那裡知道，另外他的朋友
        買一點，哇，卻乾了。
    Ａ：今晚我儘量早一點。儘量早一點。
    Ｂ：硬、軟都乾枯了
    Ｂ：你看到那裡，打電話給我一下。
    Ａ：好、好、好。
    此有原審勘驗上開監察通訊電話錄音筆錄在卷可稽（參見原
    審卷第108頁、第109頁）。證人甲○○雖於原審上開勘驗後
    證稱：電話中的B不是伊的聲音，惟此經被告自承內容之Ａ
    係其聲音，Ｂ應係證人甲○○之聲音等語明確，且證人甲○
    ○於警詢中供稱其使用之行動電話為：0000000000號、
    00000000 00號（見上開偵查卷第12頁），與上開通訊監察
    之電話號碼相符，顯見對話之人確為被告及證人甲○○無訛
    。再觀諸渠等之對話內容，有關於毒品甲基安非他命、海洛
    因之俗話「硬的」、「軟的」，並稱：「都乾了」等語，顯
    見渠等對話內容是證人甲○○向被告詢問，何時得以買到毒
    品，且渠等之對話時間，恰為93年3月21日，而被告於該次
    通話後，自同年月23日至25日期間，其使用之0000000000號
    行動電話之通聯基地台位置，亦出現在花蓮縣玉里鎮，有通
    聯紀錄1份在卷可查（見上開偵查卷第138頁背面至139頁背
    面），此與被告於警詢中供稱：伊於93年3月下旬，在花蓮
    縣玉里鎮○○路甲○○之住處，以3萬元賣1兩安非他命給甲
    ○○，每次都是以其使用之0000000000之行動電話與買方聯
    絡等語（見臺灣花蓮地方法院檢察署93年度偵字第89 7號偵
    查卷第9頁至15頁）及證人甲○○於警詢中所證：被告於93
    年下旬以一兩安非他命3萬元售予證人甲○○之情實在等語
    相符，堪信被告於警詢供承有販賣安非他命予證人甲○○之
    任意性之自白，與事實相符，得以採信。
二、按政府近年來為杜絕毒品之氾濫，對於查緝施用及販賣毒品
    之工作，無不嚴加執行，安非他命乃違禁品，價值不菲、取
    得不易，販賣毒品罪又係重罪，因政府嚴格查緝之結果，遭
    查獲之風險極高，設若無利可圖，衡情一般人不致甘冒遭警
    查獲之風險，將自己所購得之毒品交予他人。參諸證人徐洪
    儀與被告僅係普通朋友，並無特殊親誼，若被告僅係代為轉
    手無利可圖，豈會多次應證人要求代為購買甲基安非他命。
    況依前所述，被告係多次為證人徐洪儀、甲○○取得甲基安
    命，依上開被告與證人甲○○之通聯內容可證被告曾詢問證
    人甲○○是否須要毒品，甲○○先係稱不需要，事後又向被
    告表示非常需要。查毒品之價格不低、取得不易，凡為販賣
    之不法行為者，苟無利可圖，應無甘冒重典，平白無端義務
    代為買賣工作，是其販入之價格必較售出之價格低廉，而有
    從中賺取買賣差價牟利之意圖及事實，應屬符合論理法則且
    不違背社會通常經驗之合理判斷。況並無證據顯示，被告與
    上開證人有何深交或為至親，其茍無利得，豈有甘冒重典，
    而以原價出賣毒品予上開證人之理，衡諸常理，被告販賣毒
    品予上開證人，從中賺取差價牟利之營利意圖，至堪認定。
三、末查，目前國內緝獲之白色結晶或粉末狀安非他命毒品，其
    成分多為甲基安非他命，此有行政院衛生署管制藥品管理局
    93年11月2日管檢第0930010499號函可查，雖公訴人起訴書
    及被告、證人徐供儀、甲○○均稱被告販賣毒品「安非他命
    」，然此應係「甲基安非他命」之誤，且被告於93年4月21
    日為警查獲後扣得之2包毒品，經鑑定結果，均含有第二級
    毒品甲基安非他命（合計淨重6.20公克，空包裝總重1.06公
    克），此有法務部調查局95年12月6日調科壹字第095005578
    90號鑑定書1紙附於原審卷可參。此外，被告為警查獲時，
    復扣得其所有之0000000000號行動電話1具可佐。綜上，被
    告犯行事證明確，堪以認定。
四、論罪科刑：
  (一)按甲基安非他命係毒品危害防制條例第2條第2項第2款所規
    定之第二級毒品，核被告所為，係犯毒品危害防制條例第4
    條第2項之販賣第二級毒品罪。查被告行為時之刑法第56條
    規定：「連續數行為而犯同　犯同一之罪名者，以一罪論。
    但得加重其刑至二分之一。」；至其行為後上開法條則已刪
    除。該項刪除雖非犯罪構成要件之變更，但已影響行為人刑
    罰之法律效果，自屬法律有所變更，而有比較新舊法之必要
    。被告多次販賣毒品之行為，若依舊法規定，僅以一罪論；
    若依新法規定，則須分論併罰。比較新、舊法之結果，應以
    行為時之舊法較為有利。被告先後多次犯行，時間緊接，手
    段相同，觸犯構成要件相同之罪，顯係基於概括犯意所為，
    為連續犯，應依95年7月1日修正施行前之刑法第56條之規定
    ，以一罪論，並加重其刑。
五、不另為無罪諭知部分：
  (一)公訴意旨另以：被告乙○○明知甲基安非他命為毒品危害防
    制條例所管制之第二級毒品，依法不得販賣及持有，竟基於
    販賣第二級毒品甲基安非他命以營利之概括犯意，自92 年4
    月至5月間之某日起至92年年底之某日止，以每半兩16000元
    至17000元不等之價格，在台東縣池上鄉台糖渡假村附近及
    花蓮縣玉里鎮○○路附近，連續販賣數量不詳之安非他命予
    甲○○多次。因認被告涉犯毒品危害防制條例第4條第2項之
    販賣第二級毒品罪。
  (二)按「犯罪事實應依證據認定之，無證據不得認定犯罪事實」
    ，刑事訴訟法第154條第2項定有明文。公訴人認被告另涉有
    公訴意旨認被告涉有多次販賣安非他命予證人甲○○，無非
    以證人甲○○於警詢中之證詞、報告機關執行通訊監察譯文
    為主要論據。訊據被告堅詞否認有販賣安非他命予證人甲○
    ○。經查：證人甲○○雖於警詢中證稱：伊自從93年農曆年
    開始，向被告購買安非他命5至6次，每次半兩1萬5千元等語
    ，惟觀諸被告上開使用之行動電話自93年3月1日起至同年4
    月21日為警查獲止之通訊監察紀錄，除被告與證人甲○○於
    93 年3月21日下午3時26分17秒許有通訊紀錄外，其餘時間
    即無通訊紀錄，有被告上開電話之通聯紀錄1份在卷可查（
    見臺灣桃園地方法院檢察署94年度偵字第3535號偵查卷第
    135頁至第144頁），此與證人甲○○於警詢所證：每10多天
    有購買1次毒品甲基安非他命等語不符，應認被告於警詢中
    自白其於93年3月下旬，有販賣毒品甲基安非他命1次予證人
    甲○○一情，係符合事實，公訴人雖認被告販賣毒品甲基安
    非他命予證人甲○○多次，然除上開事實欄所示，被告與證
    人甲○○於93年3月21日聯繫販賣毒品甲基安非他命及於同
    年月23日至25日間之某日，販賣毒品甲基安非他命予甲○○
    1次外，查無其他積極證據足認被告另行販賣多次毒品甲基
    安非他命予證人甲○○，是被告除事實欄所認時地販賣1次
    毒品甲基安非他命予證人甲○○外，其餘販賣犯行尚屬不能
    證明。惟因公訴人認被告此部分犯行與其上開經本院論罪科
    刑之販賣毒品犯行間，有連續犯之裁判上一罪關係，爰不另
    為無罪之諭知，附此敘明。
六、原審因適用毒品危害防制條例第4條第2項、第18條第1項前
    段、第19條，修正後之刑法第2條第1項前段、修正前之刑法
    第56條，審酌被告有事實欄所載犯罪科刑情形，甫於91年7
    月9日因縮短刑期假釋出監，本應善用假釋制度改過遷善，
    惟被告不思此途，仍自92年4、5月間開始販賣毒品甲基安非
    他命，顯見被告並無悔意，參以被告初於警詢中坦承犯行，
    惟嗣後均矢口否認犯行之犯後態度，被告販賣第二級毒品甲
    基安非他命予徐洪儀、甲○○施用，戕害他人身心，犯罪所
    造成之損害甚鉅，並審酌被告之犯罪動機、目的、手段等一
    切情狀，量處被告有期徒刑9年，並以被告為警查獲之毒品
    確係第二級毒品甲基安非他命，包裝袋與甲基安非他命並無
    法完全析離或析離需費甚鉅，均應依毒品危害防制條例第18
    條第1項前段併諭知沒收銷燬之。扣案之第一級毒品海洛因
    雖係查獲之第一級毒品，惟係被告涉犯施用第一級毒品罪嫌
    之證物，與本案無關，爰於本案為沒收銷燬之諭知。又扣案
    之0000000000號行動電話1具（含內附之SIM卡），係被告所
    有，供其為販賣第二級毒品甲基安非他命所用之物，業據被
    告供承在卷，且依各家行動業者之門號使用契約之約定，SI
    M卡於契約終止，均無須交回，依毒品危害防制條例第19 條
    第1項之規定，為沒收之諭知，又該行動電話業經扣案，並
    無不能沒收之情形，不另宣告追徵其價額或以其財產抵償之
    。再被告販賣毒品甲基安非他命予證人徐洪儀、甲○○之所
    得係86,000元（出售予證人徐洪儀係：5000元+17000Ｘ3＝
    56000元，出售予證人甲○○係3 0000元，合計86000元），
    應依同法第19條第1項之規定，沒收之，然此部分之金額並
    未扣案，併諭知如全部或一部不能沒收時，以其財產抵償之
    。至扣案之新臺幣14,000元，尚無證據證明係被告販賣第二
    級毒品甲基安非他命所得，而扣案之汽車駕照2張、吸管1支
    、燈泡1個、聯絡簿2本等物，核與本案無關，均不另為沒收
    之諭知。經核其認事用法並無違誤，量刑亦稱妥適。被告乙
    ○○上訴仍執陳詞否認犯罪，為無理由，應予駁回。
據上論斷，應依刑事訴訟法第368條，判決如主文。
本案經檢察官曾忠己到庭執行職務。
中　　華　　民　　國　　96　　年　　12　　月　　5 　　日
                  刑事第九庭審判長法  官  劉景星
                                  法  官  吳啟民
                                  法  官  王敏慧
以上正本證明與原本無異。
如不服本判決，應於收受送達後十日內向本院提出上訴書狀，其
未敘述上訴之理由者並得於提起上訴後十日內向本院補提理由書
（均須按他造當事人之人數附繕本）。
                                  書記官  丁淑蘭
中　　華　　民　　國　　96　　年　　12　　月　　5 　　日
附錄本件論罪科刑法條全文：
毒品危害防制條例第4條
製造、運輸、販賣第一級毒品者，處死刑或無期徒刑；處無期徒
刑者，得併科新臺幣1 千萬元以下罰金。
製造、運輸、販賣第二級毒品者，處無期徒刑或7 年以上有期徒
刑，得併科新臺幣7 百萬元以下罰金。
製造、運輸、販賣第三級毒品者，處5 年以上有期徒刑，得併科
新臺幣5 百萬元以下罰金。
製造、運輸、販賣第四級毒品者，處3 年以上10年以下有期徒刑
，得併科新臺幣3 百萬元以下罰金。
製造、運輸、販賣專供製造或施用毒品之器具者，處1 年以上7
年以下有期徒刑，得併科新臺幣1 百萬元以下罰金。
前五項之未遂犯罰之。
